【裁判字號】    98,毒抗,69
【裁判日期】    980603
【裁判案由】    聲請觀察勒戒
【裁判全文】
臺灣高等法院高雄分院刑事裁定          98年度毒抗字第69號
抗  告  人
即  被  告  甲○○
上列被告因違反毒品危害防制條例案件，不服臺灣屏東地方法院
中華民國98年2 月6 日觀察勒戒裁定（98年度毒聲字第18號），
提起抗告，本院裁定如下：
    主  文
抗告駁回。
    理  由
一、抗告意旨略以：抗告人即被告甲○○因其夫何建興在小套房
    內施用第一級、第二級毒品，其身有病痛不良於行而在家休
    養，因長期吸入二手毒煙，致尿液中驗出第一級、第二級毒
    品陽性反應，抗告人並未施用第一級、第二級毒品，原裁定
    令抗告人入勒戒處所觀察、勒戒，自有違誤。
二、原裁定意旨以：按犯毒品危害防制條例第10條第1 項、第2
    項施用第一級及第二級毒品之罪者，檢察官應聲請法院裁定
    ，令被告入勒戒處所觀察、勒戒，毒品危害防制條例第20條
    第1 項定有明文。被告施用第一級毒品嗎啡之犯罪事實，業
    據被告甲○○於偵查中坦承不諱，並有扣案之鹽酸嗎啡錠3
    顆（送驗結果檢出含Morphine成份）可資佐證，且被告為查
    緝隊員所採之尿液經檢驗結果，呈嗎啡及甲基安非他命陽性
    反應，此有尿液採樣編號姓名對照表、尿液封緘照片2 張及
    高雄市立凱旋醫院濫用藥物尿液檢驗報告1 紙在卷可憑，足
    認被告確有施用嗎啡及甲基安非他命之事實，爰依首揭規定
    ，准檢察官之聲請裁定將被告送勒戒處所觀察、勒戒，並無
    不合。至於被告抗辯因被動吸入（即二手煙）海洛因、嗎啡
    或甲基安非他命後，致其尿液檢出反應者，目前尚無具體案
    例。且經查相關文獻，亦無海洛因及嗎啡、甲基安非他命被
    動吸入之研究報告（目前僅有被動吸入大麻之報告，而該項
    研究結果認為並不會使檢驗呈陽性反應）；且若非長時間與
    吸毒者直接相向且存心大量吸入吸毒者所呼出之煙氣，以二
    手煙中可能存在之低劑量煙毒，應不致在尿液中檢驗出煙毒
    反應，亦有臺北榮民總醫院81年4 月6 日函及法務部調查局
    82年8 月6 日技一字第4153號函可參。是被告甲○○辯稱
    ：可能係吸入二手煙云云，即非可採。又被告於偵查中抗辯
    其因醫囑而購入鹽酸嗎啡錠食用以止痛一節；惟被告並未說
    明係榮總那位醫生所開立之處方？為何未提出醫生之處方箋
    以供法院查核？再者，鹽酸嗎啡錠並未含甲基安非他命之成
    份，何以被告之尿液中卻檢出甲基安非他命陽性反應，且濃
    度高達6411 ng/ml，有高雄市立凱旋醫院濫用藥物尿液檢驗
    報告可稽。綜上說明，被告抗辯未曾施用第一級、第二級毒
    品各節，俱非可採，其提起之抗告為無理由，應予駁回。
據上論結，應依刑事訴訟法第412條，裁定如主文。
中    華    民    國    98    年    6     月    3     日
                  刑事第五庭    審判長法  官  曾永宗
                                      法  官  任森銓
                                      法  官  王伯文
以上正本證明與原本無異。
本件裁定不得再抗告。
中    華    民    國    98    年    6     月    3     日
                                      書記官  陳武悅


司法院資訊處製作；財團法人民間司法改革基金會備份。
